臺灣高雄地方法院刑事判決　　　　　　　91年度易字第3559號
公　訴　人　臺灣高雄地方法院檢察署檢察官
被　　　告　己○○　　男民國.
選任辯護人　連立堅律師
　　　　　　李淑欣律師
被　　　告　甲○○　　男民國.
　　　　　　丁○○　　男民國.
上列被告等因偽造文書案件，經檢察官提起公訴（91年度偵字第
10576號），本院判決如左：
    主  文
己○○共同意圖為自己不法之所有，以詐術使人將本人之物交付
，處有期徒刑壹年貳月，如附表所示之偽造署押均沒收。
甲○○共同意圖為自己不法之所有，以詐術使人將本人之物交付
，處有期徒刑壹年，如附表所示之偽造署押均沒收。
丁○○共同意圖為自己不法之所有，以詐術使人將本人之物交付
，處有期徒刑壹年，如附表所示之偽造署押均沒收。
    事  實
一、己○○係慈強營造股份有限公司（下稱慈強公司）負責人，
    甲○○係光將企業有限公司（下稱光將公司）負責人，丁○○係營建工程承包商，民國（下同）87年5 月間，慈強公司
    向高雄市政府國民住宅處承包「高雄市君毅正勤國宅社區第
    2 期建築新建工程第1 次善後工程」，並將該工程中之「挖
    土連運棄」項目第2 區部分轉由光將公司承包，光將公司再
    委由丁○○承作。渠等均明知該工程「挖土連運棄」項目係
    於88年1 月開始施作，迄88年3 月間即已完成，且明知該工
    程有部分廢棄土並未實際運至大林蒲填海工程管理中心（下
    稱大林蒲中心）傾倒，以致廢棄土傾倒證明短缺，無法申報
    高雄市政府工務局為該工程之基礎勘驗，延滯工程之進行，
    竟共同基於不法所有意圖之犯意聯絡，由己○○以慈強公司
    名義在實際上「挖土連運棄」項目工程已完工後之88年5 月
    21日向高雄市政府工務局申請如附件所示之「高雄市建築物
    廢棄土管制卡」（以下簡稱管制卡）38張，並轉交由光將公
    司之甲○○，光將公司甲○○再轉與丁○○，而由甲○○及
    丁○○經由不知情之刻印業者偽造高雄市政府環保局大林蒲
    （３）之日期印戳，而於上開管制卡上，偽造捺印如附表編
    號1 至7 所示之88年5 月間傾倒廢棄土之高雄市政府環保局
    大林蒲（３）不實之認證章戳，並在上開管制卡上，偽造如
    附表編號8 至10所示有該局大林蒲中心現場處理人員「庚○○」、「辛吉祥」（實際上該中心現場處理人員之姓名為丙○○，非辛吉祥）、「乙○○」之署名，及偽填進場傾倒廢
    棄土之卡車車號、入場時間及傾倒廢棄土數量等不實資料之
    分別於如附件所示合計38張之上開管制卡上，偽造認證如附
    件38張管制卡上所示之各該車號之貨車確曾於上開大林蒲章
    戳所示日期、時間，至大林蒲中心各傾倒18噸（10立方公尺
    ）廢棄土之特種文書，佯示已依規定確實清運前開工程基地
    開挖之廢土11400 立方公尺至大林埔填海中心傾倒，再由甲○○將如附件所示之管制卡38張轉交己○○，容由己○○以
    慈強公司名義持向高雄市政府工務局申辦基礎勘驗，行使上
    開偽造確認有至大林蒲中心傾倒廢棄土之特種文書，並進而
    向高雄市政府國民住宅處所委託監工之徐國書建築師派駐現
    場之監工人員辛○○行使上開特種文書，使高雄市政府國民
    所示管制卡所開挖之廢棄土傾倒於大林蒲中心內，因而陷於
    錯誤核發工程款共新台幣（下同）0000000 元（每立方公尺
    以89.46 元計價），足生損害於高雄市政府對建築廢棄土管
    理之正確性、及丙○○、乙○○、庚○○等人。
二、案經法務部調查局高雄市調查處移送臺灣高雄地方法院檢察
    署檢察官偵查起訴。
    理  由
一、訊據被告己○○對承攬右揭國民住宅工程，且其中「挖土連
    運棄」項目於 88 年 3 月間完工，卻提出 88 年 5 月間載
    運廢棄土進場之管制卡計 38 張據以聲請核發工程款乙節坦
    承不諱，惟否認有行使偽造管制卡之犯行，被告甲○○及丁○○則均矢口否認上開犯行；被告己○○辯稱：管制卡是公
    司副董陳志宏（已歿）在負責，且上開管制卡應係另家廢棄
    土運棄之下包商原煌企業有限公司所交付云云；被告甲○○
    則辯稱：只提供新式六聯單給慈強公司，沒有提供上開管制
    卡云云；被告丁○○辯稱：只有承包前手金鴻公司工程，沒
    有承包屬於慈強公司之工程云云。惟查：
  （一）首先，慈強公司持向高雄市政府工務局申請基礎勘驗，
        並交付予高雄市政府國民住宅處之如附件所示 38 張管
        制卡上所登載進場車輛車號、進場日期時間及傾倒數量
        等資料，經洽高雄市政府環保局比對結果，該段期間內
        均無慈強公司運送廢棄土進場之資料，此有高雄市環境
        保護局函文及函附 88 年 5 月 20 日至同年月 31 日
        之高雄市政府環境保護局大林蒲填工程管理中心廢棄物
        進場登記表在卷可稽（見偵卷第 37 ～ 77 頁）；且其
        中如附表所示大林蒲中心現場管制人員「庚○○」、「
        辛吉祥」、「乙○○」之簽名，及「高雄市政府環保局
        大林蒲（３）」日期章戳均屬偽造一節，亦據證人即大
        林蒲中心之現場人員丙○○及庚○○到院證述綦詳（見
        本院卷第 1 卷第 210、214 頁），且如附件所示之管
        制卡上丙○○姓名竟誤載為「辛吉祥」更見其偽；至「
        乙○○」署名遭偽簽部分，業據乙○○於法務部調查局
        高雄市調查處調查時及臺灣高雄地方法院檢察署檢察事
        務官訊問時陳述明確（見調查卷第 17 頁反面、偵查卷
        第 17 頁反面，而被告三人及選任辯護人既未於言詞辯
        論終結前就乙○○上開陳述聲明異議，視為同意作為證
        據，爰依刑事訴訟法第 159 條之 5 之規定，自得為證
        據）；而上開簽名及大林蒲中心日期印戳，經送法務部
        調查局鑑定結果，亦認丙○○、庚○○及大林蒲中心戳
        印均有明顯不符之事實，亦有該局鑑定通知書附卷足憑
        （見調查卷第 49 頁），是被告己○○以慈強公司名義
        所提出之如附件之管制卡上所為廢棄土傾倒認證之特種
        文書確屬偽造。
  （二）其次，慈強公司承攬上開國宅新建工程後，就「挖土連
        運棄」項目之工程部分，自 88 年 1 月間開工，至同
        年 3 月間即完工一情，已據被告己○○於調查處調查
        時均供陳甚明（調查卷第 2 頁反面），且於偵訊時就
        此亦無否認（偵卷第 18 頁反面），而被告甲○○亦在
        調查及偵訊中均供認在卷（調查卷第 6 頁反面、偵卷
        第 25 頁），堪認屬實；然核諸扣案如附件之管制卡所
        示，該 38 張管制卡竟係於 88 年 5 月 21 日始以慈
        強公司名義向高雄市政府工務局申請補發，業據於廖寵
        冠於調查時供認詳實（見調查卷第 39 ～ 40 頁，且被
        告三人及選任辯護人均未於言詞辯論終結前就廖寵冠所
        為上開陳述聲明異議，視為同意作為證據，爰依刑事訴
        訟法第 159 條之 5 之規定，得為證據），復有扣案如
        附件之管制卡上工務局戳記欄上廖寵冠審查補發之日期
        圓戳印文可參，則慈強公司何以竟於該工程「挖土連運
        棄」項目業已完工（88 年 3 月完工）後，在已無廢棄
        土可供運棄時，仍於 88 年 5 月 21 日申請補發上開
        38 張管制卡，被告己○○身為慈強公司負責人自不能
        諉稱不知；況依附件所示之 38 張管制卡所載廢棄土運
        至大林蒲中心之進場時間，更自 88 年 5 月 22 日起
        至同年月 29 日止，陸續運載廢棄土之貨車至大林蒲中
        心進場傾倒達 1140 車次，則上開廢棄土運載進場傾倒
        之期間，亦係於「挖土連運棄」項目完工後近 2 個月
        始發生，益徵如附件管制卡所示認證各車次載運廢棄土
        進場傾倒之特種文書，內容均確係虛偽不實。
  （三）再就第 2 區挖土連運棄工作之轉包及如附件管制卡之
        交付情形：
      １慈強公司承造上開工程後，即將「挖土連運棄」項目中
        第 2 區部分之挖土及載運廢棄土工作轉包由光將公司
        （該「挖土連運棄」工程部分，共分為 5 區，其中第
        1、3、5 區部分，業由上開國宅工程之前手金鴻營造公
        司完成，慈強公司接手後，僅餘第 2、4 區部分尚未完
        工，而慈強公司將第 2 區部分轉包予光將公司，第 4
        區部分另轉由原煌公司承作），光將公司之甲○○再將
        此第 2 區部分之工作轉由丁○○承作之事實，業據被
        告即慈強公司負責人己○○及光將公司負責人甲○○於
        高雄市調查處調查及偵查初訊時均供承明確（見調查卷
        第 2 頁反面、第 7 頁反面，偵查卷第 10 頁正、反面
        ），被告丁○○亦於調查訊問時坦認此情（見調查卷第
        13 頁），堪認屬實。
      ２而被告己○○及甲○○更於調查訊問中進一步確認如附
        件所示之上開管制卡係光將公司提供予慈強公司，光將
        公司則係得自於丁○○所交付（見調查卷第 3、8 頁）
        ，甲○○並於偵訊時陳稱：如附件之上開管制卡確實得
        自丁○○，且曾保留丁○○向其請款之票據存根等詞（
        見偵卷第 10 頁反面）；又丁○○亦曾於調查訊問中坦
        承：其承攬甲○○（即光將公司）之第 2 工區開挖運
        棄作業，確有持「管制卡」（即附件之管制卡）使用，
        且每張均可傾倒 30 車次，每蓋滿 30 個章戳後，卡車
        司機便將管制卡交予伊，伊再交給甲○○保存等語（見
        調查卷第 13 頁正、反面）；另被告己○○亦於審理時
        結證稱：慈強確有向工務局人員請得空白管制卡，再交
        給光將公司等語（本院卷第 2 卷第 50 ～ 51 頁），
        足見如附件之慈強公司向高雄市政府工務局所申請之管
        制卡，確係交予光將公司使用；綜上所陳，如附件之管
        制卡確係由被告丁○○交予被告甲○○（光將公司），
        再由被告甲○○轉交被告己○○（即慈強公司）無訛。
      ３至被告己○○於審理時證述：光將公司係慈強公司關於
        土方之下包，但已忘了光將公司是負責第 2 區或第 4
        區部分之工作，否認光將公司曾提供如附件之管制卡予
        慈強公司云云；然被告己○○已於同審理庭具結證稱：
        慈強公司確有將向（高雄市政府）工務局人員請得空白
        之（如附件所示）管制卡交付予光將公司等詞（本院卷
        第 2 卷第 50 ～ 51 頁），但竟又供證：不知光將公
        司是否曾將涉案管制卡給慈強公司云云（本院卷第 2
        卷第 51 頁），則其同審理庭先後所陳，顯有矛盾，慈
        強公司若確有將空白之管制卡交付予光將公司運載廢棄
        土使用，則光將公司使用後，必會將如附件所示填載完
        成之管制卡交還予慈強公司，從而，被告己○○於審理
        時所證：不知光將公司曾否將涉案管制卡交還予慈強公
        司云云，顯係迴護之詞，自無可採；何況被告己○○早
        於調查訊問時即曾供稱：原煌公司所交付者係六聯單，
        光將公司所交付者始為管制卡等語甚明（見調查卷第 2
        頁），可知被告己○○之慈強公司取得上開管制卡係來
        自於光將公司之被告甲○○所交付。
      ４次就被告甲○○於本院審理中證述：慈強公司僅曾提供
        六聯單給伊使用，並無提供管制卡予伊，以及僅於承包
        前手金鴻公司工程時，曾轉包予丁○○承作，至承包慈
        強公司部分，未曾轉包予丁○○，且否認曾自慈強公司
        處取得黃色如附件之管制卡，以及丁○○交付如附件同
        樣之管制卡予伊，係在承包金鴻公司工程時始有之云云
        ；惟甲○○於審理之證詞，顯與伊在調查訊問及偵查初
        訊時所供均屬互異（見調查卷第 8 頁、偵查卷第 10
        頁），又與被告丁○○於調查訊問之前揭供述不一（見
        調查卷第 13 頁正、反面），故上開被告甲○○於本院
        所證之詞，應屬事後刻意迴護被告丁○○所為，亦不可
        信。
      ５又被告丁○○則於審理時證稱：光將公司承包金鴻公司
        工程時，光將公司曾將上開「挖土連運棄」工作轉包予
        其，但光將公司承包慈強公司工程時，其未在受有任何
        轉包之工作，且其承作時，只有管制卡，並無五聯單（
        應係六聯單），且其不知承作第幾區之工作云云；但丁○○確有承包第 2 區工程之挖土運棄工作，並曾交付
        如附件之管制卡予光將公司之被告甲○○等情，業據被
        告甲○○於調查訊問及偵查初訊時供述明確（見調查卷
        第 8 頁、偵查卷第 10 頁），且被告丁○○亦曾於調
        查訊問時坦認承包第 2 區挖土運棄工作，且交付管制
        卡（得蓋滿 30 車次之 30 章戳，亦即附件所示之管制
        卡）予甲○○（見調查卷第 13 頁正、反面）；是以被
        告丁○○於本院之證述，顯與被告甲○○及其本身調查
        訊問之供詞不符，亦不足採。
      ６從而，本院認被告己○○、甲○○及丁○○於高雄市調
        查處調查訊問時所述前揭各詞，及被告甲○○於偵訊時
        所陳前詞，雖與被告三人在審理中所證並不相符，但依
        前述各節情由，被告三人先前之陳述，互核均屬一致，
        應具有較可信之特別情況，且為證明本案被告三人共犯
        本件偽造文書及詐欺犯行所必要，爰依刑事訴訟法第
        159 條之 2 之規定，得為證據。
  （四）又以被告己○○經營之慈強公司何以竟於承攬之國民住
        宅工程中「挖土連運棄」項目工作業已完工後（88 年
        3 月完工）之 88 年 5 月 21 日又向高雄市政府工務
        局申請應屬無用之管制卡，無非因慈強公司未能取得足
        夠數量之傾倒廢棄土管制卡，以致遲遲未能備妥足量之
        廢棄土管制卡或證明供高雄市政府工務局審核，並申請
        工務局為基礎勘驗，故而，慈強公司無奈僅得於該工作
        項目已完工後，實際上並無任何廢棄土可供運棄，仍於
        88 年 5 月 21 日向工務局申請如附件所示之管制卡，
        並層層交由光將公司甲○○及丁○○在上開管制卡偽造
        認證如附件所示 88 年 5 月 22 日至同年月 29 日間
        曾至大林蒲中心傾倒廢棄土之特種文書，並交付予慈強
        公司己○○於申請工務局為基礎勘驗時加以行使之事實
        。有以下證明：
      １關於高雄市政府工務局為基礎勘驗時，須檢附廢棄土傾
        倒於大林蒲中心之管制卡或證明由工務局審核一節，有
        附件管制卡注意事項欄第 5 點之記載甚明。
      ２據徐國香建築師事務所致高雄市政府工務局建管處之陳
        情書（見調查卷第 32、33 頁，該徐國香建築師事務所
        向高雄市政府工務局建管處所提呈之陳情書，應屬從事
　      建築業務之建築師於進行上開國民住宅建築工程業務過
　　　　程中，所須向政府主管機關提呈說明，而製作之證明文
　　　　書，依刑事訴訟法第 159條之 4 第 2 款規定，得為證
　　　　據）並一再陳明慈強公司一時間未能取得廢棄土證明，
　　　　嗣經覓得前手金鴻公司之協力廠商提供廢棄土證明後，
　　　　始報請工務局建管處勘驗（地下室頂版），此亦有該份
　　　　陳情書第6 點、第7 點等2 段之記載明確，該陳情書雖
　　　　載述：係因慈強公司未能取得第 1、3、5 區之廢棄土
　　　　證明所致云云，然本院認應係慈強公司未能取得足額之
　　　　廢棄土傾倒證明即管制卡，以致無法申請基礎勘驗。
      ３況依前揭陳情書第 7 點所陳：「‧‧‧，於 5 月底慈
        強公司覓得金鴻公司之協力廠商供出廢棄土證明正本，
        於 88 年 6 月 5 日向建管處正式申報勘驗，建管處人
        員於 88 年 6 月 10 日至工地現場勘驗，‧‧‧」（
        見調查卷第 33 頁），然此觀之附件所示之管制卡申
        請補發日期在 88 年 5 月 21 日，傾倒廢棄土完成之
        日期則係 88 年 5 月 29 日止，與陳情書所載慈強公
        司係於 88 年 5 月間極力取得廢棄土證明，且於同年
        5 月底收齊廢棄土證明互核相符；
      ４又所謂金鴻公司「挖土連運棄」項目之協力廠商係被告
        甲○○之光將公司，亦據被告己○○及甲○○調查訊問
        時供明在卷（調查卷第2 、8 ～9 頁），然慈強公司承
        攬前述國民住宅工程時，早於88年1 月間即已將第2區
        部分之挖土連運棄工作發包予光將公司，且條件為光將
        公司必須將前自金鴻公司處所取得且已完成之廢棄土證
        明（亦即管制卡）交付予慈強公司一情，亦據被告己○○、甲○○供認於前（調查卷第2 、8 ～9 頁），可知
        慈強公司早於88年1 月間即與該工程前手之金鴻公司協
        力廠商光將公司達成協議，光將公司得繼續承攬第2區
        廢棄土運棄工作，但必須將前金鴻公司所交付之廢棄土
        傾倒證明之管制卡交予慈強公司，故而慈強公司早在88
        年1 月時即已能確實掌握前金鴻公司承包時期之廢棄土
        傾倒證明之管制卡。
      ５但依前所述 88 年 3 月間挖土連運棄項目工作已完成
        之時，慈強公司何以竟遲遲未能備齊廢棄土管制卡向高
        雄市政府工務局申請基礎勘驗，本院認無非係因慈強公
        司雖已取得前金鴻公司承包時期之廢棄土管制卡，然而
        所得數量仍係不足所致，又何以「挖土連運棄」項目之
        工作完工後，廢棄土傾倒管制卡之數量竟仍不足，此可
        據被告甲○○於調查訊問時供述：其曾私下販售5千 立
        方米土方予他人，且丁○○載運土方利潤並不划算，故
        而亦有將土方私下販售（調查卷第9 頁）；復於審理中
        結證稱：承包金鴻公司工程時，有倒一些土方給養工處
        ，養工處給我們一些油錢等語（本院卷第2 卷第54頁）
        ，足資證明廢棄土傾倒證明數量不足之緣由係因被告甲○○及丁○○私售土方予他人所致。
      ６從而，慈強公司之被告己○○在遲未能收集足量廢棄土
        傾倒證明，以致無法申請工務局為基礎勘驗，進而影響
        工程進度及合約完工期限之情形下，竟於 88 年 5 月
        21 日以慈強公司名義向工務局申請附件之管制卡，並
        交由光將公司及丁○○共同偽造大林蒲中心認證同年月
        22 日至 29 日間有傾倒廢棄土之特種文書，以補足數
        量之缺額，始得於 88 年 5 月底時備妥足額之廢棄土
        管制卡，用以申請工務局為基礎勘驗，並於同年 6 月
        初完成勘驗，是以被告己○○就此涉及工務局基礎勘驗
        無法進行，可能逾越合約完工期限，以致在無廢棄土可
        供傾倒之情形下，仍以慈強公司名義向工務局申請補發
        管制卡之重大事項，自不能僅以工地事項全係被告己○○已死亡之兄弟陳志宏所處理，身為慈強公司負責人之
        被告己○○即全然推諉妄稱均不知情。
  （五）被告己○○之選任辯護人一再以附件所示之管制卡，所
        記載之廢棄土運棄傾倒工作既係於 88 年 5 月 22 日
        至同年月 29 日期間所為，則應屬慈強公司另一承包商
        原煌公司所處理（且原煌公司負責人詹益原亦已死亡）
        ，因光將公司所檢陳之發票，係於 88 年 5 月 17 日
        所開立（見本院卷第 1 卷第 109 頁），足見光將公司
        在開立檢送發票之 88 年 5 月 17 日向慈強公司請款
        以前，應已繳清全部之廢棄土管制卡，始得以請款，所
        以施工期間在 88 年 5 月 17 日以後之同年月 22 日
        至 29 日所使用之管制卡不可能係光將公司檢送予慈強
        公司；反觀原煌公司則遲至 88 年 8 月 21 日始開立
        發票向慈強公司請款（見本院卷第 1 卷第 108 頁），
        施工期間在 88 年 5 月 22 日至 29 日所使用之管制
        卡，即應係原煌公司開立發票前檢送予慈強公司云云。
        然被告己○○早於調查訊問時即已坦認：原煌公司檢送
        慈強公司者係廢棄土證明六聯單，而光將公司始有提供
        廢棄土管制卡予慈強公司（見調查卷第 2 頁），則辯
        護意旨所辯上情即與被告己○○前開所供不合；復據前
        揭徐國香建築師事務所之陳情書所載：慈強公司於 88
        年 5 月底即已收妥足量之廢棄土證明，並於 6 月初申
        請工務局勘驗等情（見調查卷第 33 頁），是以光將公
        司與原煌公司各自開立發票及請款之時間，應與上開管
        制卡之施作時間無涉；再者，依被告己○○所提出之慈
        強公司支付憑單之簽章欄所載，被告甲○○之光將公司
        係於 88 年 7 月 9 日始簽立收得慈強公司所開立之 3
        紙工程款支票，且各支票之發票日分別為 88 年 7 月
        15 日、同年 8 月 15 日、同年 8 月 25 日，則光將
        公司無論實際取得上開支票之時間或者上開支票之發票
        日均在慈強公司 88 年 5 月底收集足額之廢棄土證明
        ，以及同年 6 月初工務局基礎勘驗完成之後，益徵慈
        強公司係在光將公司與丁○○配合偽造 88 年 5 月 22
        日至同年月 29 日傾倒廢棄土至大林蒲中心之認證之特
        種文書完成後，始願付款予光將公司甚明，從而，選任
        辯護人所辯上節，自非可採。
  （六）綜前所述，被告三人所辯前詞及辯護人所為前揭辯護，
        均無可信，本件事證已明，被告三人之犯行堪予認定。
二、「高雄市建築物廢棄土管制卡」係由高雄市政府發行，於建
    築物承造廠商開挖建築基地所得之土方運送至指定之廢棄土
    管制站時，由管制站人員認證後蓋用戳章及簽名，並填載進
    場卡車之車號及廢棄土之數量，足以表示承造廠商載運建築
    廢棄土至指定管制站之數量，該管制卡是為管制建築工地之
    廢土有無依規定傾倒於特定地點，偽造者均係為一時便利，
    為申請基礎勘驗時使用一次，即不會再有使用機會，對社會
    公眾所造成損害較輕，其性質應係與通行證、查訖證、放行
    證、稽查證等特種文書相類。被告己○○、甲○○、丁○○
    三人明知管制卡係屬偽造，仍憑以之詐領工程款，核被告三
    人所為，係犯刑法第 216 條、第 212 條之行使偽造特種文
    書及同法第 339 條第 1 項之詐欺取財等罪。被告三人就上
    開二罪犯行有犯意聯絡及行為分擔，應論以共同正犯。被告
    等利用不知情之刻印業者，刻製大林蒲中心之日期章戳，就
    偽造該印戳部分，係間接正犯。又被告等所犯偽造大林蒲中
    心日期章戳及偽造「辛吉祥」、「庚○○」、「乙○○」三
    人之簽名等偽造署押之行為，應為偽造特種文書行為之一部
    ，又偽造特種文書之低度行為，應為行使偽造特種文書之高
    度行為所吸收，均不另論罪。又渠等所犯上開行使偽造特種
    文書及詐欺取財二罪間，有方法結果之牽連關係，為牽連犯
    ，應從一重詐欺取財罪處斷。至被告三人多次偽造特種文書
    之犯行，應係被告等同時、地接續所為，係接續犯，而非連
    續犯。再被告三人，推由被告己○○以慈強公司名義以全部
    廢棄土證明之管制卡及六聯證明單（包含偽造之附件所示
    38 張管制卡）向工務局行使以申請基礎勘驗，並向國民住
    宅處詐取「挖土連運棄」之工程款，應係於 88 年 5 月間
    一次申請該部分之全部款項，僅有一次詐欺取財之犯行，並
    無多次詐欺取財之行為，應非連續犯，公訴人請以連續犯論
    擬，自有誤會。爰審酌被告己○○因發現廢棄土證明數量不
    足，為圖彌縫，使能申請工務局基礎勘驗，並利工程之進行
    ，竟不惜以偽造傾倒廢棄土認證之特種文書，以及被告甲○○及丁○○為謀私利，竟將廢棄土私售他人，未依規定載運
    至大林蒲中心傾倒，事後則因無法提供足額之廢棄土傾倒證
    明，而配合己○○之慈強公司為本件犯行，又被告三人犯罪
    後均矢口否認犯行，飾詞狡辯，毫無悔意，態度惡劣等一切
    情狀，各量處如主文所示之刑，以示懲儆。至如附表所示之
    偽造高雄市政府環保局大林蒲日期章戳及偽造「辛吉祥」、
    「庚○○」、「乙○○」之簽名，均依刑法第 219 條之規
    定沒收之。
據上論斷，應依刑事訴訟法第299條第1項前段，刑法第28條、第
216條、第212條、第339條第1項、第55條、第219條，罰金罰鍰
提高標準條例第1條前段，判決如主文。
本案經檢察官戊○○到庭執行職務。
中  　華　　民　　國    94　　年 　 4 　　月　 13     日
                    刑事第三庭審判長法　官  黃建榮
                                    法　官  陳玉聰
                                    法　官  高思大
右正本證明與原本無異。
如不服本判決，應於判決送達後10日內向本院提出上訴狀，上訴
於台灣高等法院高雄分院（須附繕本）。
                                    書記官  蔡語珊
中　　華　　民　　國　　94　　年　　4 　　月　　14　　日
附錄論罪條文：
中華民國刑法第  212 條
            偽造、變造護照、旅券、免許證、特許證及關於品
            行、能力服務或其他相類之證書、介紹書，足以生
            損害於公眾或他人者，處1年以下有期徒刑、拘役
            或3百元以下罰金。
中華民國刑法第  216 條
            行使第210條至第215條之文書者，依偽造、變造文
            書或登載不實事項或使登載不實事項之規定處斷。
中華民國刑法第  339 條
            意圖為自己或第三人不法之所有，以詐術使人將本
            人或第三人之物交付者，處5年以下有期徒刑、拘
            役或科或併科1千元以下罰金。
            以前項方法得財產上不法之利益或使第三人得之者
            ，亦同。
            前二項之未遂犯罰之。
附表：
┌──┬──────────┬────────────────────┬──────┐
│編號│　 偽  造  戮  抑   │在管制卡上偽造之位置                    │   數  量   │
├──┼──────────┼────────────────────┼──────┤
│1   │高雄市政府環保局    │４０５頁：編號１～１１                  │總共二百五十│
│    │88.5.22             │４０６頁：編號１～１１                  │三枚        │
│    │大林埔              │４０７頁：編號１～１１                  │            │
│    │（３）              │４０８頁：編號１～１１                  │            │
│    │日期戳印            │４１０頁：編號１～１１                  │            │
│    │                    │４１１頁：編號１～１１                  │            │
│    │                    │４１２頁：編號１～１１                  │            │
│    │                    │４１６頁：編號１～１１                  │            │
│    │                    │４１７頁：編號１～１１                  │            │
│    │                    │４２０頁：編號１～１１                  │            │
│    │                    │４２１頁：編號１～１１                  │            │
│    │                    │４２２頁：編號１～１１                  │            │
│    │                    │４２４頁：編號１～１１                  │            │
│    │                    │４２５頁：編號１～１１                  │            │
│    │                    │４２８頁：編號１～１１                  │            │
│    │                    │４３１頁：編號１～１１                  │            │
│    │                    │４３２頁：編號１～１１                  │            │
│    │                    │４３３頁：編號１～１１                  │            │
│    │                    │４３４頁：編號１～１１                  │            │
│    │                    │４３７頁：編號１～１１                  │            │
│    │                    │４４０頁：編號１～１１                  │            │
│    │                    │４４１頁：編號１～１１                  │            │
│    │                    │４４２頁：編號１～１１                  │            │
├──┼──────────┼────────────────────┼──────┤
│2   │高雄市政府環保局    │４０５頁：編號１２～２０                │總共二百零七│
│    │88.5.24             │４０６頁：編號１２～２０                │枚          │
│    │大林埔              │４０７頁：編號１２～２０                │            │
│    │（３）              │４０８頁：編號１２～２０                │            │
│    │日期戳印            │４１０頁：編號１２～２０                │            │
│    │                    │４１１頁：編號１２～２０                │            │
│    │                    │４１２頁：編號１２～２０                │            │
│    │                    │４１６頁：編號１２～２０                │            │
│    │                    │４１７頁：編號１２～２０                │            │
│    │                    │４２０頁：編號１２～２０                │            │
│    │                    │４２１頁：編號１２～２０                │            │
│    │                    │４２２頁：編號１２～２０                │            │
│    │                    │４２４頁：編號１２～２０                │            │
│    │                    │４２５頁：編號１２～２０                │            │
│    │                    │４２８頁：編號１２～２０                │            │
│    │                    │４３１頁：編號１２～２０                │            │
│    │                    │４３２頁：編號１２～２０                │            │
│    │                    │４３３頁：編號１２～２０                │            │
│    │                    │４３４頁：編號１２～２０                │            │
│    │                    │４３７頁：編號１２～２０                │            │
│    │                    │４４０頁：編號１２～２０                │            │
│    │                    │４４１頁：編號１２～２０                │            │
│    │                    │４４２頁：編號１２～２０                │            │
├──┼──────────┼────────────────────┼──────┤
│3   │高雄市政府環保局    │４０５頁：編號２１～２７                │總共二百三十│
│    │88.5.25             │４０６頁：編號２１～２７                │六枚        │
│    │大林埔              │４０７頁：編號２１～２７                │            │
│    │（３）              │４０８頁：編號２１～２７                │            │
│    │日期戳印            │４０９頁：編號１～５                    │            │
│    │                    │４１０頁：編號２１～２７                │            │
│    │                    │４１１頁：編號２１～２７                │            │
│    │                    │４１２頁：編號２１～２７                │            │
│    │                    │４１３頁：編號１～５                    │            │
│    │                    │４１４頁：編號１～５                    │            │
│    │                    │４１５頁：編號１～５                    │            │
│    │                    │４１６頁：編號２１～２７                │            │
│    │                    │４１７頁：編號２１～２７                │            │
│    │                    │４１８頁：編號１～５                    │            │
│    │                    │４１９頁：編號１～５                    │            │
│    │                    │４２０頁：編號２１～２７                │            │
│    │                    │４２１頁：編號２１～２７                │            │
│    │                    │４２２頁：編號２１～２７                │            │
│    │                    │４２３頁：編號１～５                    │            │
│    │                    │４２４頁：編號２１～２７                │            │
│    │                    │４２５頁：編號２１～２７                │            │
│    │                    │４２６頁：編號１～５                    │            │
│    │                    │４２７頁：編號１～５                    │            │
│    │                    │４２８頁：編號２１～２７                │            │
│    │                    │４２９頁：編號１～５                    │            │
│    │                    │４３０頁：編號１～５                    │            │
│    │                    │４３１頁：編號２１～２７                │            │
│    │                    │４３２頁：編號２１～２７                │            │
│    │                    │４３３頁：編號２１～２７                │            │
│    │                    │４３４頁：編號２１～２７                │            │
│    │                    │４３５頁：編號１～５                    │            │
│    │                    │４３６頁：編號１～５                    │            │
│    │                    │４３７頁：編號２１～２７                │            │
│    │                    │４３８頁：編號１～５                    │            │
│    │                    │４３９頁：編號１～５                    │            │
│    │                    │４４０頁：編號２１～２７                │            │
│    │                    │４４１頁：編號２１～２７                │            │
│    │                    │４４２頁：編號２１～２７                │            │
├──┼──────────┼────────────────────┼──────┤
│4   │高雄市政府環保局    │４０９頁：編號６～９                    │總共六十枚  │
│    │88.5.26             │４１３頁：編號６～９                    │            │
│    │大林埔              │４１４頁：編號６～９                    │            │
│    │（３）              │４１５頁：編號６～９                    │            │
│    │日期戳印            │４１８頁：編號６～９                    │            │
│    │                    │４１９頁：編號６～９                    │            │
│    │                    │４２３頁：編號６～９                    │            │
│    │                    │４２６頁：編號６～９                    │            │
│    │                    │４２７頁：編號６～９                    │            │
│    │                    │４２９頁：編號６～９                    │            │
│    │                    │４３０頁：編號６～９                    │            │
│    │                    │４３５頁：編號６～９                    │            │
│    │                    │４３６頁：編號６～９                    │            │
│    │                    │４３８頁：編號６～９                    │            │
│    │                    │４３９頁：編號６～９                    │            │
├──┼──────────┼────────────────────┼──────┤
│5   │高雄市政府環保局    │４０５頁：編號２８～３０                │總共一百四十│
│    │88.5.27             │４０６頁：編號２８～３０                │四枚        │
│    │大林埔              │４０７頁：編號２８～３０                │            │
│    │（３）              │４０８頁：編號２８～３０                │            │
│    │日期戳印            │４０９頁：編號１０～１４                │            │
│    │                    │４１０頁：編號２８～３０                │            │
│    │                    │４１１頁：編號２８～３０                │            │
│    │                    │４１２頁：編號２８～３０                │            │
│    │                    │４１３頁：編號１０～１４                │            │
│    │                    │４１４頁：編號１０～１４                │            │
│    │                    │４１５頁：編號１０～１４                │            │
│    │                    │４１６頁：編號２８～３０                │            │
│    │                    │４１７頁：編號２８～３０                │            │
│    │                    │４１８頁：編號１０～１４                │            │
│    │                    │４１９頁：編號１０～１４                │            │
│    │                    │４２０頁：編號２８～３０                │            │
│    │                    │４２１頁：編號２８～３０                │            │
│    │                    │４２２頁：編號２８～３０                │            │
│    │                    │４２３頁：編號１０～１４                │            │
│    │                    │４２４頁：編號２８～３０                │            │
│    │                    │４２５頁：編號２８～３０                │            │
│    │                    │４２６頁：編號１０～１４                │            │
│    │                    │４２７頁：編號１０～１４                │            │
│    │                    │４２８頁：編號２８～３０                │            │
│    │                    │４２９頁：編號１０～１４                │            │
│    │                    │４３０頁：編號１０～１４                │            │
│    │                    │４３１頁：編號２８～３０                │            │
│    │                    │４３２頁：編號２８～３０                │            │
│    │                    │４３３頁：編號２８～３０                │            │
│    │                    │４３４頁：編號２８～３０                │            │
│    │                    │４３５頁：編號１０～１４                │            │
│    │                    │４３６頁：編號１０～１４                │            │
│    │                    │４３７頁：編號２８～３０                │            │
│    │                    │４３８頁：編號１０～１４                │            │
│    │                    │４３９頁：編號１０～１４                │            │
│    │                    │４４０頁：編號２８～３０                │            │
│    │                    │４４１頁：編號２８～３０                │            │
│    │                    │４４２頁：編號２８～３０                │            │
├──┼──────────┼────────────────────┼──────┤
│6   │高雄市政府環保局    │４０９頁：編號１５～２０                │總共九十枚  │
│    │88.5.28             │４１３頁：編號１５～２０                │            │
│    │大林埔              │４１４頁：編號１５～２０                │            │
│    │（３）              │４１５頁：編號１５～２０                │            │
│    │日期戳印            │４１８頁：編號１５～２０                │            │
│    │                    │４１９頁：編號１５～２０                │            │
│    │                    │４２３頁：編號１５～２０                │            │
│    │                    │４２６頁：編號１５～２０                │            │
│    │                    │４２７頁：編號１５～２０                │            │
│    │                    │４２９頁：編號１５～２０                │            │
│    │                    │４３０頁：編號１５～２０                │            │
│    │                    │４３５頁：編號１５～２０                │            │
│    │                    │４３６頁：編號１５～２０                │            │
│    │                    │４３８頁：編號１５～２０                │            │
│    │                    │４３９頁：編號１５～２０                │            │
├──┼──────────┼────────────────────┼──────┤
│7   │高雄市政府環保局    │４０９頁：編號２１～３０                │總共一百五十│
│    │88.5.29             │４１３頁：編號２１～３０                │枚          │
│    │大林埔              │４１４頁：編號２１～３０                │            │
│    │（３）              │４１５頁：編號２１～３０                │            │
│    │日期戳印            │４１８頁：編號２１～３０                │            │
│    │                    │４１９頁：編號２１～３０                │            │
│    │                    │４２３頁：編號２１～３０                │            │
│    │                    │４２６頁：編號２１～３０                │            │
│    │                    │４２７頁：編號２１～３０                │            │
│    │                    │４２９頁：編號２１～３０                │            │
│    │                    │４３０頁：編號２１～３０                │            │
│    │                    │４３５頁：編號２１～３０                │            │
│    │                    │４３６頁：編號２１～３０                │            │
│    │                    │４３８頁：編號２１～３０                │            │
│    │                    │４３９頁：編號２１～３０                │            │
├──┼──────────┼────────────────────┼──────┤
│8   │庚○○              │４０５頁：編號１～５、８～１１          │總共二百零七│
│    │簽名                │４０６頁：編號１～５、８～１１          │枚          │
│    │                    │４０７頁：編號１～５、８～１１          │            │
│    │                    │４０８頁：編號１～５、８～１１          │            │
│    │                    │４１０頁：編號１～５、８～１１          │            │
│    │                    │４１１頁：編號１～５、８～１１          │            │
│    │                    │４１２頁：編號１～５、８～１１          │            │
│    │                    │４１６頁：編號１～５、８～１１          │            │
│    │                    │４１７頁：編號１～５、８～１１          │            │
│    │                    │４２０頁：編號１～５、８～１１          │            │
│    │                    │４２１頁：編號１～５、８～１１          │            │
│    │                    │４２２頁：編號１～５、８～１１          │            │
│    │                    │４２４頁：編號１～５、８～１１          │            │
│    │                    │４２５頁：編號１～５、８～１１          │            │
│    │                    │４２８頁：編號１～５、８～１１          │            │
│    │                    │４３１頁：編號１～５、８～１１          │            │
│    │                    │４３２頁：編號１～５、８～１１          │            │
│    │                    │４３３頁：編號１～５、８～１１          │            │
│    │                    │４３４頁：編號１～５、８～１１          │            │
│    │                    │４３７頁：編號１～５、８～１１          │            │
│    │                    │４４０頁：編號１～５、８～１１          │            │
│    │                    │４４１頁：編號１～５、８～１１          │            │
│    │                    │４４２頁：編號１～５、８～１１          │            │
├──┼──────────┼────────────────────┼──────┤
│9   │辛吉祥              │４０５頁：編號６、７、１２～１６、２１～│總共六百六十│
│    │簽名                │              ２５、２８～３０          │枚          │
│    │                    │４０６頁：編號６、７、１２～１６、２１～│            │
│    │                    │              ２５、２８～３０          │            │
│    │                    │４０７頁：編號６、７、１２～１６、２１～│            │
│    │                    │              ２５、２８～３０          │            │
│    │                    │４０７頁：編號６、７、１２～１６、２１～│            │
│    │                    │              ２５、２８～３０          │            │
│    │                    │４０９頁：編號６～２２、２７～３０      │            │
│    │                    │４１０頁：編號６、７、１２～１６、２１～│            │
│    │                    │              ２５、２８～３０          │            │
│    │                    │４１１頁：編號６、７、１２～１６、２１～│            │
│    │                    │              ２５、２８～３０          │            │
│    │                    │４１２頁：編號６、７、１２～１６、２１～│            │
│    │                    │              ２５、２８～３０          │            │
│    │                    │４１３頁：編號６～２２、２７～３０      │            │
│    │                    │４１４頁：編號６～２２、２７～３０      │            │
│    │                    │４１５頁：編號６～２２、２７～３０      │            │
│    │                    │４１６頁：編號６、７、１２～１６、２１～│            │
│    │                    │              ２５、２８～３０          │            │
│    │                    │４１７頁：編號６、７、１２～１６、２１～│            │
│    │                    │              ２５、２８～３０          │            │
│    │                    │４１８頁：編號６～２２、２７～３０      │            │
│    │                    │４１９頁：編號６～２２、２７～３０      │            │
│    │                    │４２０頁：編號６、７、１２～１６、２１～│            │
│    │                    │              ２５、２８～３０          │            │
│    │                    │４２１頁：編號６、７、１２～１６、２１～│            │
│    │                    │              ２５、２８～３０          │            │
│    │                    │４２２頁：編號６、７、１２～１６、２１～│            │
│    │                    │              ２５、２８～３０          │            │
│    │                    │４２３頁：編號６～２２、２７～３０      │            │
│    │                    │４２４頁：編號６、７、１２～１６、２１～│            │
│    │                    │              ２５、２８～３０          │            │
│    │                    │４２５頁：編號６、７、１２～１６、２１～│            │
│    │                    │              ２５、２８～３０          │            │
│    │                    │４２６頁：編號６～２２、２７～３０      │            │
│    │                    │４２７頁：編號６～２２、２７～３０      │            │
│    │                    │４２８頁：編號６、７、１２～１６、２１～│            │
│    │                    │              ２５、２８～３０          │            │
│    │                    │４２９頁：編號６～２２、２７～３０      │            │
│    │                    │４３０頁：編號６～２２、２７～３０      │            │
│    │                    │４３１頁：編號６、７、１２～１６、２１～│            │
│    │                    │              ２５、２８～３０          │            │
│    │                    │４３２頁：編號６、７、１２～１６、２１～│            │
│    │                    │              ２５、２８～３０          │            │
│    │                    │４３３頁：編號６、７、１２～１６、２１～│            │
│    │                    │              ２５、２８～３０          │            │
│    │                    │４３４頁：編號６、７、１２～１６、２１～│            │
│    │                    │              ２５、２８～３０          │            │
│    │                    │４３５頁：編號６～２２、２７～３０      │            │
│    │                    │４３６頁：編號６～２２、２７～３０      │            │
│    │                    │４３７頁：編號６、７、１２～１６、２１～│            │
│    │                    │              ２５、２８～３０          │            │
│    │                    │４３８頁：編號６～２２、２７～３０      │            │
│    │                    │４３９頁：編號６～２２、２７～３０      │            │
│    │                    │４４０頁：編號６、７、１２～１６、２１～│            │
│    │                    │              ２５、２８～３０          │            │
│    │                    │４４１頁：編號６、７、１２～１６、２１～│            │
│    │                    │              ２５、２８～３０          │            │
│    │                    │４４２頁：編號６、７、１２～１６、２１～│            │
│    │                    │              ２５、２８～３０          │            │
├──┼──────────┼────────────────────┼──────┤
│10  │乙○○              │４０５頁：編號１７～２０、２６、２７    │總共二百七十│
│    │簽名                │４０６頁：編號１７～２０、２６、２７    │三枚        │
│    │                    │４０６頁：編號１７～２０、２６、２７    │            │
│    │                    │４０７頁：編號１７～２０、２６、２７    │            │
│    │                    │４０９頁：編號１～５、２３～２６        │            │
│    │                    │４１０頁：編號１７～２０、２６、２７    │            │
│    │                    │４１１頁：編號１７～２０、２６、２７    │            │
│    │                    │４１２頁：編號１７～２０、２６、２７    │            │
│    │                    │４１３頁：編號１～５、２３～２６        │            │
│    │                    │４１４頁：編號１～５、２３～２６        │            │
│    │                    │４１５頁：編號１～５、２３～２６        │            │
│    │                    │４１６頁：編號１７～２０、２６、２７    │            │
│    │                    │４１７頁：編號１７～２０、２６、２７    │            │
│    │                    │４１８頁：編號１～５、２３～２６        │            │
│    │                    │４１９頁：編號１～５、２３～２６        │            │
│    │                    │４２０頁：編號１７～２０、２６、２７    │            │
│    │                    │４２１頁：編號１７～２０、２６、２７    │            │
│    │                    │４２２頁：編號１７～２０、２６、２７    │            │
│    │                    │４２３頁：編號１～５、２３～２６        │            │
│    │                    │４２４頁：編號１７～２０、２６、２７    │            │
│    │                    │４２５頁：編號１７～２０、２６、２７    │            │
│    │                    │４２６頁：編號１～５、２３～２６        │            │
│    │                    │４２７頁：編號１～５、２３～２６        │            │
│    │                    │４２８頁：編號１７～２０、２６、２７    │            │
│    │                    │４２９頁：編號１～５、２３～２６        │            │
│    │                    │４３０頁：編號１～５、２３～２６        │            │
│    │                    │４３１頁：編號１７～２０、２６、２７    │            │
│    │                    │４３２頁：編號１７～２０、２６、２７    │            │
│    │                    │４３３頁：編號１７～２０、２６、２７    │            │
│    │                    │４３４頁：編號１７～２０、２６、２７    │            │
│    │                    │４３５頁：編號１～５、２３～２６        │            │
│    │                    │４３６頁：編號１～５、２３～２６        │            │
│    │                    │４３７頁：編號１７～２０、２６、２７    │            │
│    │                    │４３８頁：編號１～５、２３～２６        │            │
│    │                    │４３９頁：編號１～５、２３～２６        │            │
│    │                    │４４０頁：編號１７～２０、２６、２７    │            │
│    │                    │４４１頁：編號１７～２０、２６、２７    │            │
│    │                    │４４２頁：編號１７～２０、２６、２７    │            │
└──┴──────────┴────────────────────┴──────┘
